Inventaris van een verzameling papieren, afkomstig van Jhr. mr. Henrik Hoeufft van Velsen
Nationaal Archief, Den Haag
Familiearchief Hoeufft van Velsen
Hoeufft van Velsen
1361-1905
35025
597 inventarisnummers; 6,40 meter
Normale geschreven en gedrukte teksten. De Nederlandstalige stukken van vóór ca. 1700 zijn geschreven in het gotische cursiefschrift, met name in de oud-Hollandse klerkencursief.
Nationaal Archief, Den Haag
Hoeufft
Jhr. mr. Henrik Hoeufft van Velsen
Het archief van jhr. mr. Henrik Hoeufft van Velsen bevat stukken van verschillende generaties van de familie Hoeufft. Ook bevinden zich in het archiefstukken die betrekking hebben op de heerlijkheid Velsen en Santpoort. In het archief bevindt zich tevens een uitvoerige genealogische biografische beschrijving van het geslacht Hoeufft, daterend uit 1905.
Archiefvorming
Geschiedenis van de archiefvormer
De heerlijkheid Velsen en de Santpoort werd in 1722 aangekocht door Gerrit Corver. Hij stierf in 1756 en liet de heerlijke rechten na aan zijne dochter Maria Margaretha Corver, waarop haar echtgenoot mr. Nicolaas Geelvinck tot diens dood in 1764 ambachtsheer was. Zij stierf in 1777 en werd opgevolgd door hare dochter Margaretha Levina Geelvinck, die zelf, nadat haar echtgenoot mr. Henrik Hoeufft in 1784 onder curateele gesteld was, ambachtsvrouwe werd. Zij overleed in 1818, waarop mr. Jacob Pompeius Hoeufft ambachtsheer werd en in 1835 diens zoon jhr. mr. Henrik Hoeufft.
Genealogische tabellen:
Tabel AI (linker gedeelte):
Tabel AI (rechter gedeelte):
Tabel AII (linker gedeelte):
Tabel AII (rechter gedeelte):
Tabel BI:
Tabel BII:
Tabel BIII:
Tabel BIV:
Geschiedenis van het archiefbeheer
In het jaar 1918 zond mevrouw de douairière Hoeufft geboren De Perez te 's-Gravenhage eene groote verzameling stukken, behoord hebbende aan wijlen haar schoonvader jhr. mr. Henrik Hoeufft van Velsen, aan het Algemeen Rijksarchief toe. Het bleek, dat er in de eerste plaats stukken waren, die meer bepaaldelijk een familiearchief vormden en reeds min of meer door den heer Hoeufft geordend waren; in de tweede plaats stukken betreffende de heerlijkheid Velsen en de Santpoort, en ten slotte een groot aantal stukken, die alleen betrekking hadden op den heer Hoeufft zelf, zijne particuliere zaken, zijne naaste familie enz., welke laatste echter van weinig algemeen belang en bovendien van jongen datum waren. Dit gedeelte van de papieren werd dan ook, na geordend te zijn, aan mevrouw de douairière Hoeufft teruggezonden.
Het archief is door schenking verworven.
De verwerving van het archief
Het archief is door schenking verworven.
Inhoud en structuur van het archief
Aanwijzingen voor de gebruiker
Openbaarheidsbeperkingen
Volledig openbaar.
Materiële beperkingen
Het archief kent geen beperkingen voor het raadplegen van stukken als gevolg van slechte materiële staat
Aanvraaginstructie
Openbare archiefstukken kunnen online worden aangevraagd en gereserveerd. U kunt dit ook via de terminals in de studiezaal van het Nationaal Archief doen. Om te kunnen reserveren dient u de volgende stappen te volgen:
U maakt een profiel aan op www.gahetna.nl, en logt vervolgens in
Via de archiefinventaris (alleen de beschrijvingen met rode nummers) selecteert u het gewenste archiefstuk door op de knop 'Reserveren' te klikken
In het volgende scherm geeft u aan op welke dag u het archiefstuk wilt inzien
Indien u zich bevindt in de studiezaal en een tafelnummer heeft ontvangen kunt u dit nummer vermelden. Als u geen tafelnummer heeft kunt u tafelnummer 777 laten staan
Vervolgens bevestigt u uw reservering door deze te versturen.
Verwant materiaal
Beschikbaarheid van kopieën
Inventarisnummers van dit archief zijn niet in kopievorm beschikbaar
Beschrijving van de series en archiefbestanddelen
- Stukken betreffende de familie Hoeufft., A
  (Zie hierbij de geneologische tabellen A I en A II.).
  - Genealogische aanteekeningen., I
    - Genealogie, bewerkt door jhr. mr. Willem Hendrik Hoeufft (gedrukt te Middelburg 1905)., 1; 1 deel
    - Stamboomen en overzichten van de familie Hoeufft, uit verschillende tijdvakken., 2; 1 portefeuille
    - Verschillende genealogische aanteekeningen over enkele takken of enkele leden van het geslacht Hoeufft, meest alle opgemaakt door of in overleg met genealogische bureaux., (2de helft 19de eeuw); 3; 1 omslag
    - Brieven aan jhr. mr. Henrik Hoeufft van Velsen over de familiegenealogie., 1862-1893; 4; 1 omslag
    - Verschillende aanteekeningen omtrent familieportretten., 5; 1 omslag
  - Bewijzen van adeldom van het geslacht Hoeufft., II
    - "Preuves de la noble famille de Hoeufft". Lijsten van uittreksels uit oude registers en stukken, waaruit de adeldom van het geslacht Hoeufft, toenmaals in Vlaanderen gevestigd, moet blijken. Talrijke copieën en copieën van copieën, door verschillende leden van de familie geschreven in verschillende tijdvakken., 6; 1 portefeuille
  - Stukken betreffende het verblijf van de familie Hoeufft te Roermond., III
    - Photographie van eene acte van schepenen te Roermond op St.-Vincentiusdag 1402, met twee brieven betreffende toezending., 1883; 7; 3 stukken
      Een der schepenen was Diederik Hoeuft (28).
    - Acten van schepenen te Roermond op St.-Valentijnsdag., 1471; 8; 2 charters
      Een der schepenen was Diederik Hoeuft (41).
    - Verklaring van burgemeesters en schepenen van Roermond, dat Diederik en Arnold Hoeuft achtereenvolgens schepen en burgemeester van Roermond zijn geweest, 1691, en verklaringen van zekeren Pijlmans, van schepenen van Roermond en van Johan van Hillen, notaris aldaar, omtrent de aanwezigheid van een grafzerk en van wapens van het geslacht Hoeuft in de kerk van het Karthuizer klooster, met afbeeldingen. 1679 en 1695, 9; 9 stukken
    - Genealogische aanteekeningen betreffende het geslacht Hoeuft en aanverwante families tijdens hun verblijf te Roermond., 10; 1 omslag
    - Brieven aan leden van het geslacht Hoeuft, waarin gehandeld wordt over de goederen of het verblijf van de familie Hoeuft te Roermond., 1698, 1710 en 1734; 11; 3 stukken
    - Concept van eene notarieële acte, waarbij de erfgenamen van Jan Hoeuft (67) Pedro de Windhuysen, burgemeester van Maseyck, machtigen om voor hen de goederen in de omgeving van Roermond te beheeren en zoo mogelijk te verkoopen., Ongedateerd; 12; 1 stuk
    - Photographieën van stukken, uit het jaar 1661, waarin gesproken wordt over het landbezit van de families Hoeuft, Pyutlinck en Schoonenbergh, nabij Roermond., 13; 3 stukken
      In dat jaar stierf Anna van Steynen, weduwe van Arnold Hoeuft, die. een kleinzoon was van Diederik Hoeuft (44).
    - Extract uit het leenregister van Horn, waarin verscheidene beleeningen van leden van het geslacht Hoeuft worden genoemd, tot 1690. Met brief, waarbij dit stuk te koop aangeboden wordt., 1888; 14; 2 stukken
  - Stukken betreffende Diederik Hoeuft (44)., IV
    - Verhaal van Diederik Hoeuft van zijne beleening met het leen te Horn. 1539. (Copie van Johan Hoeuft (53). van 1581.) Met 19e eeuwsch afschrift., 15; 2 stukken
    - Lijst van de geboortedata van de kinderen van Dirck Vercken en Aleit van den Grind. 1499-1516. (Copie naar eene copie van Johan Hoeuft (53) van 1614 door een van diens kleinzoons, waarschijnlijk Diederik Hoeuft (79).), 16; 1 stuk
      Diederik Hoeuft (44) was met eene dochter van Dirck Vercken gehuwd.
  - Stukken betreffende Johan Hoeuft (53)., V
    - Notitie omtrent huwelijken, boedelscheidingen en de herkomst van eenige bezittingen der familie Hoeuft, door Johan Hoeuft (53)., 1451-1561; 17; 1 stuk
      Gecopieerd door een kleinzoon van J. Hoeuft, waarschijnlijk Diederik Hoeuft (79).
    - Afschrift van aanteekeningen in het copieboek van Johan Hoeuft (53) betreffende overdrachten en verdeeling van goederen der familie, onder Roermond gelegen., 1361-1568; 18; 1 stuk
      Dit afschrift is door een kleinzoon, van Johan Hoeuft, waarschijnlijk Diederik (79) gemaakt ten behoeve van zijn neef Johan Hoeuft, die in Frankrijk overleden is.
    - Verdrag tusschen de erfgenamen van een zekeren Forster Hoff en Maerten Gijsseler van Kempen betreffende een griend, aan de Roer gelegen in het ambt Heinsbergh. (Copie)., 1575; 19; 1 stuk
      Johan Hoeuft was een der erfgenamen en waarschijnlijk de schrijver van deze copie.
    - Uitspraak en bemiddeling in eenige geschillen tusschen Johan Hoeuft en Adelheid Rulans (Roelands) bij de verdeeling van landerijen., 1592; 20; 1 stuk
    - Brief van Ph. Thielen.c.s. aan hun oom Johan Hoeuft, met verzoek om afgifte van een rentebrief op den hof te Vorst, die bij erfenis ten deel gevallen is aan Isaak Kalckberner en Johan Amya; met ondergescheven quitantie voor Johan Hoeuft wegens afgifte van genoemd stuk., 1611; 21; 1 stuk
    - Afbeelding van den grafzerk van Johan Hoeuft op het protestantsche kerkhof te Heinsbergen, met aanteekeningen hierover., 1899, 1901; 22; 2 stukken
    - Genealogische aanteekeningen omtrent het geslacht Van Wessem te Roermond en brieven aan Diederik Hoeuft (79) te Dordrecht en zijne echtgenoote, handelende over dit geslacht., Uit de 17e en 19e eeuw; 23; 1 omslag
      Johan Hoeuft was gehuwd met Catherina van Weesem.
  - Stukken betreffende Diederik Hoeuft (64)., VI
    - Rekening van Jacob Sonnemaens als boekhouder van de houtkoopers van boven, handel drijvende op de Maas., 1612-1615; 24; 1 stuk
      Deze rekening is afgehoord en gesloten 13 Januari 1615 o. a. door Diederik Hoeuft.
    - Acte van transport van obligaties, groot te zamen 2152 gulden en 10 stuiver, door Diederick Hoeuft, koopman te Dordrecht aan Jacob Stoop., 1620; 25; 1 stuk
    - Testament van Diederik Hoeuft en Anna Luls. 1628. Gevolgd door eene notarieele verklaring dien aangaande, 1628. Met een 19e eeuwsch afschrift., 26; 2 stukken
      Diederik Hoeuft was gehuwd met Anna, Luls.
    - Genealogische aanteekeningen betreffende de familie Luls., 27; 1 omslag
    - Acte van dagvaarding vanwege het Hof van Holland aan de weduwe van Diederik Hoeuft betreffende haar geschil met Mathijs Delareste. 1637. Met bijbehoorende procesacte aangaande het geschil van genoemde weduwe met Reynier de Fyneman, 1631., 28; 2 stukken
    - Copie van het grafschrift van Diederik Hoeuft en Anna Luls in de Augustijnerkerk te Dordrecht., 1655; 29; 1 stuk
  - Stukken betreffende Jan Hoeuft (67) en de leden van het geslacht Hoeufft in Frankrijk., VII
    - Extract uit aanteekeningen van Henr. Woenstinck betreffende de beleening van Johan Hoeuft (67), jongsten zoon van Johan Hoeuft (53) met den Haenenhof te Horn in 1616., 1628; 30; 1 stuk
    - Brief van Jan Hoeuft, bankier te Parijs, raad en secretaris van den koning van Frankrijk, commissaris van de Staten-Generaal der Vereenigde Provincies in Frankrijk (zonder adres), 1638 en facsimile van een brief van denzelfden aan den gezant van Zweden (in Frankrijk), 1639., 1638-1639; 31; 2 stukken
    - Aanteekeningen. extracten uit Nederlandsche en Fransche archieven, opstellen, correspondentie enz., verzameld door jhr. mr. Henrik Hoeufft van Velsen, betrekking hebbende op het verblijf van Jan Hoeuft en verscheidene andere leden van het geslacht Hoeufft in Frankrijk en op de door hen aldaar onder nomen droogmakerijen., Uit de 19e eeuw; 32; 1 omslag
    - Brieven van graaf De Dienne e. a. aan jhr. mr. Henrik Hoeufft van Velsen over de droogmakerijen in Frankrijk, de leden van de familie Hoeufft aldaar, de familie De Dienne enz. en door hen over deze onderwerpen geschreven boeken, tijdschrift en courantenartikelen met bijbehoorende exemplaren van couranten en periodieken., 1882-1893; 33; 1 portefeuille
    - Stukken betreffende de erfenis van Jan Hoeuft., 1635-1765; 34; 1 portefeuille
      Eene lijst der stukken ligt voorin de portefeuille.
    - Rekeningen en rapporten van Diederik Jacob van Tuyll van Serooskerken over het door hem verrichte ten behoeve van de familie Hoeufft in Frankrijk, stukken betreffende de administatie en de verkooping van de Fransche goederen en omtrent de verdeeling van de kooppenningen van deze goederen., 1731-1740; 35; 1 portefeuille
  - Stukken betreffende Elisabeth Hoeuft (68)., VIII
    - Acte van huwelijksvoorwaarden tusschen Johan Vivien en Anna van Schonenberg, dochter van Andreas Schonenbergh en Elisabeth Hoeuft. 1639. (Copie)., (19e eeuw); 36; 1 stuk
  - Stukken betreffende Johan Hoeuft (71) en diens afstammelingen., IX
    - Uittreksel uit het doopregister van de Nederduitsch Hervormde gemeente te Dordrecht, waaruit blijkt, dat Joannes Hoeuft, zoon van Dierc Hoeft en Anna Luls, den 8en Februari 1601 te Dordrecht gedoopt is., 1868; 37; 1 stuk
    - Aanteekenboek, waarin door Johan Hoeuft opgeteekend zijn verscheidene data van huwelijken, geboorten en sterfgevallen van het geslacht Hoeufft en van zijn eigen gezin. (2de helft 17e eeuw.) Hierbij een facsimilé van de handteekening van J. Hoeufft de Jonge (71) en eene photographie van een extract uit het trouwboek der Hervormde kerk te Rouaan, waaruit blijkt, dat het huwelijk van Johan Hoeuft en Isabelle Deutz aldaar in 1638 behoorlijk is afgekondigd., 38; 1 deel en 2 stukken
    - Schuldbekentenis van Johanna, Catherina, Maria, Sara, Diederik en Elizabeth Hoeuft, groot 40 000 Carolusguldens ten behoeve van hun broeder Johan Hoeuft. 1649. Gevolgd door desbetreffende aanteekening d.d. 1649 en eene quitantie van Johan Hoeuft., 1651; 39; 1 stuk
    - Testament van Johan Hoeuft, heer van Fontaine le Conte etc. en Isabella Deutz 1655. (Copie)., (19 eeuw); 40; 1 stuk
      Aan de achterzijde is een facsimilé van. de handteekeningen der onderteekenaars geplakt.
    - Genealogische aanteekeningen betreffende het geslacht Deutz., 41; 1 omslag
    - Notitieboekje betreffende de renten van de fideïcommissaire obligaties toekomende aan de erfgenamen van Jan Hoeuft, loopende over, 1764-1800; 42; 1 deel
    - Genealogische aanteekeningen betreffende verscheidene kinderen van Johan Hoeuft en Isabella Deutz., 43; 1 omslag
    - Biographische aanteekeningen en courantenuitknipsels handelende over Hendrik van Utenhove (83), heer van Amelisweerd, en diens geslacht., (Laatste helft 19e eeuw.); 44; 1 omslag
    - Extract testament van Hendrik van Utenhove (83), heer van Amelisweerd, en zijne echtgenoote Isabella Hoeuft., 1701; 45; 1 stuk
    - Missive van geleide vanwege de Staten Generaal der Vereenigde Nederlanden aan de magistraat van 's-Hertogenbosch bij het zenden van eenige gedrukte exemplaren van het plakkaat, door hen gearresteerd, betreffende het versmelten of uitvoeren van zilveren speciën, in de Nederlanden gemunt of nog te munten, onderteekend door J. van Utenhove., 1753; 46; 1 stuk
    - Acte van boedelscheiding van mr. Johan Loten en Constantia Hoeuft (85), 1735, met bijbehoorende stukken, 1678-1735., 47; 17 stukken en 2 charters
    - Rekening van mr. Johan Carel Loten, als voogd over Constantia Johanna Loten, kleindochter van Constantia Hoeuft (85), gevolgd door desbetreffende acte van décharge, 1742 en notarieele verklaring betreffende de erfportie van genoemde Constantia Johanna Loten, 1736., 48; 2 stukken
    - Doodsberichten van Arnoldina Maria Aerssen van Juchen, weduwe van mr. Joan Carel Loten, aan mr. Pompeius (119) en mr. Henrick Hoeufft (131), gezonden door John Gideon Loten, 1775 en bijbehoorende stukken op dezen laatsten betrekking hebbende, 1879., 49; 1 omslag
    - Biographische aanteekeningen betreffende Johan Jeronimus Hoeuft. (86)., 50; 1 omslag
    - Brieven aan Johan Jeronimus Hoeuft van., 51; 12 stukken
      - zijne zuster Anna Maria Boudaen Courten (84). 1685, a.
      - Anna Maria van Steinberg. 1687, b.
      - P. de Spina à Mengwehr. 1698 en 1699, c.
      - Johan Boudaen Courten (84). 1698, d.
      - Charles Guillaume de Curti. 1698, e.
      - Bostrup de Schört. 1698, f.
      - Fred. Max. Baur d' Eyseneck. 1698, g.
      - den resident Hulst. 1698, h.
      - zijne zuster Isabella van Utenhove (83). 1698, i.
      - zijne tante Sara Hoeuft (78). 1699, j.
    - Nieuwjaarsgedicht van Johan Jeronimus Hoeuft voor mejuffrouw Deutz., 1678; 52; 1 stuk
    - Acte van scheiding van den boedel van Johan Jeronimus Hoeuft, Domheer in Utrecht. 1723. Met bijbehoorende stukken d. d. 1692-1723., 53; 14 stukken
    - Afschrift van stukken, (zie no.53), verstrekt door jhr. W. L.C. van Rappard, advocaat te Arnhem, wiens grootmoeder heette De Malepert en de laatste van dien naam was betreffende de scheiding van den boedel van Johan Jeronimus Hoeufft. aan jhr. mr. Henrik Hoeufft van Velsen., Uit de 19e eeuw; 54; 1 stuk
      Jan Jeronimus Hoeuft was gehuwd met Maria de Malapert.
    - Extract-resolutie van de Staten-Generaal der Vereenigde Nederlanden, houdende gunstige beschikking op het request van Albert Lodewijk Schaap, ritmeester in het regiment van kolonel Glinstra, tot het ontvangen van een paspoort om dertien paarden naar het leger te mogen uitvoeren, onderteekend door Gideon Hoeuft (87)., 55; 1 stuk
    - Extract-inventaris en cedulle van den boedel van Hendrik Ruysch en zijne overleden echtgenoote Josepha Sara Henrietta Hoeuft (97), zooals deze is bevonden bij haar overlijden op 11 Juni 1736., 1751; 56; 1 stuk
    - Acte van transport van de ridderhofstad Lunenburg door colonel Hendrik Ruysch, weduwnaar van Josepha Sara Henrietta Hoeuft (97), en zijne kinderen aan Frans Godart baron van Lynden. 1750. met bijbehoorende stukken (1890)., 57; 3 stukken
  - Stukken betreffende Mattheus Hoeuft (76)., X
    - Uittreksel uit het doopregister van de Nederduitsch Hervormde gemeente te Dordrecht, waaruit blijkt, dat aldaar in April 1606 gedoopt is Mattheus Hoeuft., 1868; 58; 1 stuk
    - Genealogische aanteekeningen betreffende het geslacht Sweerts de Landas met bijbehoorende aanteekeningen omtrent Mattheus Hoeuft en Maria Sweerts., 1888; 59; 1 omslag
    - Verklaring van burgemeester, schepenen en raad der stad Roermond aangaande het bekleeden van burgermeester en schepenambten dier stad door de voorvaderen van Mattheus Hoeuft, schepen van Doesburg 1665. (Copie)., 1833; 60; 1 stuk
    - Stukken betreffende de verdeeling en het beheer der nalatenschap van Mattheus Hoeuft., 1670-1679; 61; 8 stukken
  - Stukken betreffende mr. Diederik Hoeuft (79)., XI
    - Uittreksel uit het doopregister van de Nederduitsche Hervormde gemeente te Dordrecht, waaruit blijkt dat aldaar in Juli 1611 gedoopt is Dirryc Hoeuft., 1868; 62; 1 stuk
    - Genealogische en biographische aanteekeningen betreffende mr. Diederik Hoeuft (79), zijne vrouw Maria de Witt en de geslachten Hoeufft en De Witt, met brieven aan jhr. mr. Henrik Hoeufft van Velsen., Uit de 19e eeuw; 63; 1 omslag
    - Acte, waarbij aan Diederik Hoeuft (79) de graad van baccalaureus in de rechten wordt verleend door de universiteit van Poitou. 1635. Met duplicaat., 64; 2 stukken op perkament
    - Acten van aanstelling van mr. Diederik Hoeuft door Adriaan, heer van der Mijle, hoogheemraad van Delfand tot heemraad en dijkgraaf van den Mijlpolder., 1647 en 16?8; 65; 2 charters
    - Acten- van aanstelling van mr. Diederik Hoeuft, oudraad van Dordrecht, door de Staten-Generaal tot raad van de admiraliteit te Rotterdam., 1658 en 1670; 66; 2 charters
    - Octrooi van de Staten van Holland voor mr. Diederik Hoeuft om over zijne leengoederen te mogen beschikken., 1663; 67; 1 charter
    - Brieven aan mr. Diederik Hoeuft van zijn neef Cornelius Hanecopius, 1646 en zijn broeder Johan Hoeuft. 1661, 1646, 1661; 68; 2 stukken
    - Schuldbekentenis, groot 1000 Carolusgulden van Johannes Kilsdonck, chirurgijn te Dordrecht, en zijne echtgenoote Margrieta Willems, ten behoeve van mr. Diederik Hoeuft., 1672; 69; 1 stuk
    - Rekening van mr. Diederik Hoeuft in zijne qualiteit als ontvanger der Westindische Compagnie over 1647 en het eerste halfjaar van 1648., 1647-1648; 70; 1 deel
    - Extracten uit de resolutiën van Edelen en Ridderschap van Utrecht betreffende een request van mr. Diederik Hoeuft om het Vrouwencloosterveen te mogen pachten., 1657 en 1658; 71; 1 stuk
    - Afschriften van drie brieven van admiraal De Ruyter en gedeputeerden uit de collegën ter admiraliteit aan de Staten Generaal van 1672., (handschrift 19de eeuw); 72; 3 stukken
      Een der onderteekenaars was mr. D. Hoeuft.
    - Lijst van de doopdata der kinderen van mr. Diederik Hoeuft en Maria de Witt, met een extract uit de doopboeken van Dordrecht, toegezonden aan jhr. mr. Henrik Hoeufft van Velsen, bij schrijven van 22 October 1890., 73; 3 stukken
    - Kwartierstaat van Maria de Witt, echtgenoote van mr. Diederik Hoeuft., 74; 1 stuk
  - Stukken betreffende Barbe (74), Elisabeth (75), Maria (77) en Sara Hoeuft (78)., XII
    - Brieven van De Lairesse aan Gabriel de Paulmier, sieur de St. André., 1659 en 1660; 75; 2 stukken
      Gabriel de Paulmier was gehuwd met Barbe Hoeuft (71).
    - Acte van huwelijksvoorwaarden tusschen Andries Mamuchet van Houdringen en Elisabeth Hoeuft (75). 1655 (copie). Hierbij een brief van B. M. von Brucken Fock aan jhr. mr. Henrik lloeufft van Velsen over het geslacht Mamuchet., 1869; 76; 2 stukken
    - Stukken betreffende het beheer en de verdeeling der nagelaten goederen van Marcus Mamuchet van Houdringen en van de goederen, die hij als fideïcommissaire erfgenaam van Sara Hoeuft (78) bezeten beeft., 1730-1731; 77; 6 stukken
      Marcus Mamuchet was een zoon van Andries Manuchet en Elisabeth Hoeuft (75).
    - Genealogische aanteekeningen betreffende het geslacht De Valé., 78; 1 omslag
      Mr. Johan de Valé was gehuwd met Maria Hoeuft (77).
    - Inventaris en scheiding van de nalatenschap van Maria Hoeuft (77) weduwe Johan de Valé 1690 met bijbehoorende stukken., 1690-1693; 79; 4 stukken
  - Stukken betreffende Johan Diederik Hoeuft (89) en diens afstammelingen., XIII
    - Extracten uit de repertoria der leenregisters van Holland, uit de commissieboeken van den Raad van State en opgave van notarieele acten der familie Hoeufft, voor het meerendeel de takken van Johan Diederik (89) en zijn tweelingbroeder Mattheus (92) Hoeuft betreffende, met brieven van geleide van mr. M. C. H. ridder Pauw van Wieldrecht aan jhr. mr. Henrik Hoeufft van Velsen., 1878 en 1889; 80; 5 stukken
    - Verweer, aan den Hoogen Raad van Holland overgegeven door mr. Pieter van Dam. gedaagde in cas van reformatie ter eene, contra Johan Diderick Hoeuft, heer van Buttingen, (89) eischer ter andere zijde, betreffende eene door den vader van den laatsten in 1664 aan Jan Nicolaas van Malapert voorgeschoten som geld, waarvoor de gedaagde borg zou gebleven zijn., 81; 1 katern
    - Genealogie van het geslacht Pauw met afbeeldingen van de wapens van Pauw en aanverwante geslachten (omstreeks einde 17de eeuw) in 18 bladen en genealogische aanteekeningen van het geslacht Pauw, bij brief van 8 November 1886 door mr. M. C. H. ridder Pauw van Wieldrecht toegezonden aan jhr. mr. Henrik Hoeufft van Velsen., 82; 4 stukken
      Johan Diederik Hoeuft was gehuwd met Agatha Pauw.
    - Acte van verdeeling van gelden uit de inkomsten van de nalatenschap van Diederik Hoeuft (64) tusschen de kinderen van Johan Diederik Hoeuft, heer van Buttingen (89). Gevolgd door desbetreffende quitantie. (Copie.)., 1731; 83; 1 stuk
    - Extract uit den titel van de dissertatie van Gerard Pauw, geboren Hoeuft (105) 1705 met afbeelding van het wapen Hoeufft en Pauw, geboren Hoeufft., (extract eind 19de eeuw); 84; 2 stukken
    - Acte van huwelijksvoorwaarden tusschen mr. Benjamin Pauw, geboren Hoeufft, heer van Heemstede, (126) en Agneta Sylvius. 1737. Met staat van de goederen, door laatstgenoemde ten huwelijk meegebracht. 1738., 1737-1738; 85; 2 stukken
    - Lijsten van personen, aan wie communicatiebrieven gezonden zijn van het huwelijk en het overlijden van mr. Benjamin Pauw, geboren Hoeufft, heer van Heemstede., 1738 en 1747; 86; 2 stukken
    - Stukken betreffende de nalatenschap van mr. Benjamin Pauw, geboren Hoeufft, heer van Heemstede. Met bijbehoorenden inventaris., 1747-1749; 87; 23 stukken